# 国有资产无偿划拨

提问人：xflcpa123 时间：2015-03-03 18:27:22
各位老师：国资委下属A、B两家二级全资子公司，A、B实收资本分别为 1 亿元和 8000 万元，现为整合资产，国资委让B公司将持有权益法核算的长投 2 亿元（投资成本 5000 万元，投资收益1.5亿元）无偿划拨给A公司。实务中有先冲未分配利润的，也有先冲实收资本，再冲资本公积、盈余公积、未分配利润的。请问：划出方B公司如何进行会计处理？谢谢！

回答人：chenyiwei
这两种做法在实际操作中都有，在不同的文件中也都能找到依据。一般而言，会计司出台的文件中倾向于依次冲减资本公积、盈余公积、未分配利润；企业司出台的文件（如规范国有股转持的财企[2009]94号文）则是依次冲减未分配利润、盈余公积、资本公积、实收资本。个人倾向于：除了相关文件中对财务处理已作出明确规定的情形以外，一般倾向于依次冲减资本公积、盈余公积、未分配利润。